【裁判字號】    95,簡上,1128
【裁判日期】    951128
【裁判案由】    傷害等
【裁判全文】
臺灣高雄地方法院刑事判決            95年度簡上字第1128號
上  訴  人
即  被  告  甲○○
                      弄11號.
上列上訴人因傷害案件，不服本院高雄簡易庭民國95年8 月28日
95年度簡字第5316號第一審簡易判決（聲請簡易判決處刑案號：
95年度偵字第19726 號），提起上訴，本院管轄之第二審合議庭
以簡式審判程序判決如下：
    主  文
上訴駁回。
甲○○緩刑貳年。
    事實及理由
一、本件上訴人即被告甲○○所犯係死刑、無期徒刑、最輕本刑
    為3 年以上有期徒刑以外之罪，其於本院審理程序就被訴事
    實為有罪之陳述，經審判長告知簡式審判程序之旨，並聽取
    其與公訴人之意見後，經本院合議庭裁定進行簡式審判程序
    ，合先敘明。
二、本案經本院審理結果，認第一審簡易判決之認事、用法及量
    刑均無不當，應予維持，並引用第一審簡易判決書（含聲請
    簡易判決處刑書）記載之事實、證據及理由（詳如附件）。
三、被告上訴意旨略以：其承認確有聲請簡易判決處刑書所載之
    犯行，對第一審判決亦無意見，惟其犯後業與告訴人乙○○
    達成和解，請求准予諭知緩刑等語。經查：
（一）原審以被告行為後，刑法相關規定業經修正施行，經比較
      新舊法後，適用較有利於被告之行為時法即修正前刑法，
      認被告所為，係犯刑法第277 條第1 項之傷害罪、第304
      條第1 項之強制罪，2 罪間有牽連犯之關係，從一重論以
      傷害罪，並審酌被告僅因與告訴人間之感情糾紛，心生不
      滿率予傷害告訴人，徒增社會暴戾之氣，告訴人所受傷勢
      非輕，然被告犯後坦承犯行等一切情狀，量處被告有期徒
      刑4 月，並諭知易科罰金之折算標準，核其認事用法均無
      違誤，量刑亦甚妥適，被告上訴意旨未指摘原判決有何不
      當之處，其上訴為無理由，應予駁回。
（二）次以，被告未曾受有期徒刑以上刑之宣告，有臺灣高等法
      院被告前案紀錄表在卷可按，茲念被告因一時失慮而觸法
      ，於原審及本院審理中均坦承犯行，復於原審判決後與告
      訴人達成和解，有和解書1 份附卷為憑，且告訴人業於原
      審判決後具狀撤回告訴，有原審卷附撤回告訴狀1 紙可稽
      ，復具狀向本院表明業與被告私下和解而不克出庭，有本
      審卷附陳報狀1 紙可按，足見被告已有悔意，諒經此偵、
      審及刑之宣告程序，當知所警惕，本院審酌上情，認尚無
      逕對初犯且惡性非重之被告施以短期自由刑之必要，原審
      所宣告之刑以暫不執行為適當，爰參照最高法院95年度第
      8 次刑事庭會議決議意旨（即緩刑之宣告，無庸比較新舊
      法，應逕行適用新法），逕依修正後刑法第74條第1 項第
      1 款規定，宣告緩刑2 年，以啟自新；復斟酌被告所犯情
      節、與告訴人達成和解等情，認並無對前開所宣告之緩刑
      附加條件之必要，附此敘明。
四、據上論斷，應依刑事訴訟法第455 條之1 第1 項、第3 項、
    第273 條之1 第1 項、第373 條、第368 條，刑法第74條第
    1 項第1 款，判決如主文。
本案經檢察官丙○○到庭執行職務。
中    華    民    國    95    年    11    月    28    日
                  刑事第十五庭  審判長法  官  唐照明
                                      法  官  梁淑美
                                      法  官  周宛瑩
以上正本證明與原本無異。
不得上訴。
中    華    民    國    95    年    11    月    28    日
                                      書記官  林秀珍
中華民國刑法第277條
（普通傷害罪）
傷害人之身體或健康者，處 3 年以下有期徒刑、拘役或 1 千元
以下罰金。
犯前項之罪因而致人於死者，處無期徒刑或 7 年以上有期徒刑；
致重傷者，處3 年以上10年以下有期徒刑。


司法院資訊處製作；財團法人民間司法改革基金會備份。
